【裁判字號】    99,台抗,576
【裁判日期】    990722
【裁判案由】    聲請撤銷假處分
【裁判全文】
最高法院民事裁定              九十九年度台抗字第五七六號
抗  告  人  甲○○
            乙○○
            丙○○○○○○
上列抗告人因與相對人丁○○等間聲請撤銷假處分事件，對於中
華民國九十九年四月十三日台灣高等法院台中分院裁定（九十九
年度全字第二號），提起抗告，本院裁定如下：
    主  文
抗告駁回。
抗告訴訟費用由抗告人負擔。
    理  由
本件抗告人（即債務人）以：相對人（即債權人）因與伊等間請
求返還股票事件，前聲請台灣台中地方法院（下稱台中地院）以
九十五年度裁全字第一○四一五號（假處分）裁定（下稱系爭假
處分裁定），按每股股價新台幣（下同）一百元為計算基準，准
相對人於供相當之擔保金後，禁止伊等就該裁定附表所示之系爭
股票，為讓與、設定質權，及其他一切處分行為，並予執行。嗣
該假處分裁定之本案訴訟，經台中地院以九十五年度重訴字第三
九六號判決相對人敗訴，現雖仍由原法院以九十七年度重上字第
二三號審理中，但兩造已同意以（每股）三百六十三元六角八分
為計算股價之基準。足見系爭假處分裁定所命相對人供擔保之金
額，與實際股價差距達三‧六倍之鉅，自符民事訴訟法第五百三
十條第一項所定（命假處分）情事變更之要件，爰聲請撤銷該假
處分裁定。原法院以：按命假處分之情事變更者，債務人得聲請
撤銷假處分裁定，固為民事訴訟法第五百三十條第一項、第五百
三十三條所明定。惟所謂命假處分之情事變更，係指假處分之前
提要件事後欠缺，或於裁定後發生某種情事，可認續為假處分，
即為不當而言。此於債權人之本案請求經判決否認而尚未確定之
情形，必債權人所受敗訴之本案判決，從形式上觀察，其本案之
請求顯無理由，縱提起上訴，上級法院亦不至廢棄改判者，始足
當之。本件假處分之本案訴訟雖經台中地院判決相對人敗訴，然
嗣繫屬於原審法院已逾二年猶未審結，則自形式上觀察，尚無從
判斷相對人之本案請求顯無理由，縱提起上訴，上級法院亦不至
廢棄改判，而可認原命假處分之情事業已變更。至兩造同意以每
股三百六十三元六角八分為計算股價之基準，乃屬法院酌定假處
分擔保金額是否相當之問題，非關假處分之情事變更等詞。因認
抗告人聲請撤銷系爭假處分裁定為無理由，以裁定予以駁回，經
核於法並無違誤。抗告意旨，指摘原裁定不當，聲明廢棄，非有
理由。
據上論結，本件抗告為無理由。依民事訴訟法第四百九十五條之
一第一項、第四百四十九條第一項、第九十五條、第七十八條，
裁定如主文。
中    華    民    國  九十九  年    七    月  二十二  日
                      最高法院民事第三庭
                          審判長法官  蘇  茂  秋
                                法官  李  慧  兒
                                法官  王  仁  貴
                                法官  張  宗  權
                                法官  葉  勝  利
本件正本證明與原本無異
                                      書  記  官
中    華    民    國  九十九  年    八    月    三    日
                                                      Ｑ

司法院資訊處製作；財團法人民間司法改革基金會備份。
